【裁判字號】    98,易,1152
【裁判日期】    981230
【裁判案由】    竊盜
【裁判全文】
臺灣屏東地方法院刑事判決              98年度易字第1152號
公  訴  人  臺灣屏東地方法院檢察署檢察官
被      告  丙○○
輔  佐  人
即被告之妻  乙○○
上列被告因竊盜等案件，經檢察官提起公訴（98年度偵字第7747
號），被告於本院準備程序就被訴事實為有罪之陳述，經合議庭
裁定由受命法官獨任進行簡式審判程序，並判決如下：
    主  文
丙○○犯攜帶兇器毀壞安全設備竊盜罪，共貳罪，各處有期徒刑
陸月，如易科罰金，均以新臺幣壹仟元折算壹日，扣案之尖嘴鉗
壹支沒收。應執行有期徒刑柒月，如易科罰金，以新臺幣壹仟元
折算壹日。緩刑貳年。扣案之尖嘴鉗壹支沒收。
    事  實
一、丙○○意圖為自己不法之所有，基於竊盜之個別犯意，(一)於
    民國98年10月9 日23時30分許，持其所有之客觀上足以對人
    之生命、身體、安全構成威脅，具有危險性而可供兇器使用
    之尖嘴鉗1 支，前往屏東縣屏東市○○○街53號前之工地，
    以前揭尖嘴鉗剪斷綑綁固定該工地圍籬之鐵絲後進入該工地
    ，竊取甲○○所有、俗稱「砲管」之鑽土用工具1 支得逞。
    嗣於同年月10日12時許，丙○○將前揭竊得之「砲管」攜往
    屏東縣屏東市○○路126 號之地球環保資源回收場售予不知
    情之負責人馮富峻，得款新臺幣（下同）390 元則花用一空
    。惟經甲○○循線前往地球環保資源回收場查訪，於同日12
    時40分許將該「砲管」取回。(二)又於同年月11日22時15分許
    （起訴書誤載為20時30分許），持前揭尖嘴鉗以相同方式再
    次進入前揭工地，竊取甲○○所有、置於堆高機上之鐵塊7
    塊得逞，旋於欲離去之際經巡邏員警發覺而查獲，並扣得前
    揭鐵塊7 塊（業經發還予甲○○）、尖嘴鉗1 支，始悉上情
    。
二、案經甲○○訴由屏東縣政府警察局屏東分局報告臺灣屏東地
    方法院檢察署檢察官偵查起訴。
    理  由
一、按簡式審判程式之證據調查，不受刑事訴訟法第159 條第1
    項所定：「被告以外之人於審判外之言詞或書面陳述，不得
    作為證據。」之限制，此見同法第273 條之2 規定甚明。是
    本判決下列所引用之被告以外之人於審判外所為之陳述，依
    前揭法律規定，均得作為證據，先予敘明。
二、上開犯罪事實(一)、(二)，業據被告丙○○坦承不諱，並與證人
    及告訴人甲○○、證人馮富峻於警詢時之指述互核相符（見
    警卷第3 至5 頁、第12至13頁），另有卷附之搜索扣押筆錄
    、扣押物品目錄表、贓物認領保管單各1 份（見警卷第21至
    23頁、第25頁）、照片8 張（見警卷第28至31頁）及扣案之
    尖嘴鉗1 支可資佐證，俱徵被告前揭不利於己之自白與事實
    相符，其犯行均堪認定，應依法論科。
三、按刑法第321 條第1 項第2 款規定將「門扇」、「牆垣」、
    「其他安全設備」並列，所謂「其他安全設備」，即指門扇
    牆垣以外，依通常觀念足認防盜之一切設備而言，如電網、
    門鎖以及窗戶等是（司法院73廳刑一字第603 號函參照）。
    查本件於犯罪事實(一)、(二)遭被告剪斷之鐵絲，係用以綑綁固
    定前揭工地之圍籬，應屬門扇牆垣以外，依通常觀念足認防
    盜之設備，而為安全設備無疑。次按刑法第321 條第1 項第
    3 款所稱「兇器」，其種類並無限制，凡客觀上足以對人之
    生命、身體、安全構成威脅，具有危險性之兇器均屬之，且
    只須行竊時攜帶此種具有危險性之兇器已足，並不以攜帶之
    初有行兇之意圖為必要（最高法院79年度臺上字第5253號判
    例參照）。查被告於犯罪事實(一)、(二)持以行竊之尖嘴鉗1 支
    ，係以金屬製造，質地堅硬，造型多有銳角且備有把手易於
    握取、運使，有照片1 張在卷可佐（見警卷第31頁上方），
    足以殺傷人之生命、身體，而為具有危險性之兇器；是被告
    攜帶上開工具行竊，雖自始並無持以行兇之意圖，仍應該當
    攜帶兇器竊盜罪。核被告就犯罪事實(一)、(二)所為，均係犯刑
    法第321 條第1 項第2 款、第3 款之攜帶兇器毀壞安全設備
    竊盜罪。被告所犯上開2 罪，犯意各別，應予分論併罰。爰
    審酌被告無論罪科刑之前科紀錄，有臺灣高等法院被告前案
    紀錄表1 份存卷可參，素行堪稱良好，竟因圖小利，2 次於
    夜間侵入工地竊取金屬物件變賣，所為誠屬不該，惟竊得之
    物均經告訴人領回，造成之損失並非甚鉅，其犯後則坦承犯
    行，態度尚佳，暨其之生活狀況、智識程度等一切情狀，分
    別量處如主文所示之刑，並諭知易科罰金之折算標準及定其
    應執行刑。又司法院大法官於98年6 月19日作成釋字第662
    號解釋：「中華民國94年2 月2 日修正公佈之現行刑法第41
    條第2 項，關於數罪併罰，數宣告刑均得易科罰金，而定應
    執行刑之刑逾6 個月者，排除適用同條第1 項得易科罰金之
    規定部分，與憲法第23條規定有違，並與本院釋字第366 號
    解釋意旨不符，應自本解釋公佈之日起失其效力。」故對於
    數罪併罰，數宣告刑均得易科罰金，而定應執行之刑超過6
    個月之案件，依上開解釋意旨，仍得易科罰金，是併諭知定
    應執行刑後易科罰金之折算標準。再被告未曾因故意犯罪受
    有期徒刑以上刑之宣告，有臺灣高等法院被告前案紀錄表在
    卷可憑，其因一時失慮，致罹刑章，經此教訓應知所警惕，
    信無再犯之虞，本院因認其所受宣告之刑，以暫不執行為適
    當，併予宣告緩刑2 年，以啟自新。扣案之尖嘴鉗1 支，為
    被告所有供其犯本件2 次竊盜罪所用之物，業據被告供承在
    卷（見本院卷第17頁），爰依刑法第38條第1 項第2 款諭知
    沒收。
據上論斷，應依刑事訴訟法第273 條之1 第1 項、第299 條第1
項前段，刑法第321 條第1 項第2 款、第3 款、第41條第1 項前
段、第51條第5 款、第74條第1 項第1 款、第38條第1 項第2 款
，司法院大法官釋字第662 號解釋，判決如主文。
本案經檢察官潘國威到庭執行職務。
中    華    民    國    98    年    12    月    30    日
                  刑事第三庭   法  官   李珮妤
以上正本證明與原本無異。
如不服本判決應於收受判決後10日內向本院提出上訴書狀，並應
敘述具體理由；其未敘述上訴理由者，應於上訴期間屆滿後20日
內向本院補提理由書（均須按他造當事人之人數附繕本）「切勿
逕送上級法院」。
中    華    民    國    98    年    12    月    30    日
                               書記官   劉淑蓉
附錄本案論罪科刑法條：
中華民國刑法第321 條第1 項第2 款、第3 款
犯竊盜罪而有左列情形之一者，處6 月以上、5 年以下有期徒刑
：
二、毀越門扇、牆垣或其他安全設備而犯之者。
三、攜帶兇器而犯之者。

司法院資訊處製作；財團法人民間司法改革基金會備份。
